---
title: "Microplanejamento - Vacina Maceió"
subtitle: "Georreferenciamento e dados da vacinação de Maceió"
output: 
  flexdashboard::flex_dashboard:        # insere menu de compartilhamento
    source_code: embed   # disponibiliza o código
    orientation: columns
    vertical_layout: fill
  runtime: shiny
---

```{r setup, include=FALSE}
library(flexdashboard)
library(tidyverse)
library(leaflet)


doses_georef <- read_csv("Doses para georef - doses_georef.csv", na = "-")

cob_distritos <- read_csv("cob_distritos.csv")

cob_22_23 <- read.csv("cob_22_23.csv")

cob_geral <- read.csv('cob_geral.csv')

lista <- tibble(sort(paste(unique(doses_georef$ds),sep = ",")))

pallette <- colorFactor(palette = c("orange","steelblue","red","blue","#f01f73",
                                     "green","purple","yellow","grey","white",
                                     "brown","beige","black", "black"),
                        levels = c("1º distrito","2º distrito","3º distrito",
                        "4º distrito","5º distrito","6º distrito",
                        "7º distrito","8º distrito","Clínicas privadas",
                        "Distrito sanitário","Maternidades","Upas","-",NA)
)

pallette2 <- colorFactor(palette = c("white",
                                     "brown","beige","black", "black"),
                        levels = c("Clínicas privadas",
                        "Distrito sanitário","Maternidades","Upas","-",NA) )
  
  
ds <-doses_georef$ds

no_unidade <- c(ds == "Clínicas privadas"&ds == "Distrito sanitário"&
                ds == "Maternidades"&ds == "Upas"&ds == "-"&ds == NA)

```
# Geral (set 21 à mar 23)

## Column {data-width="650"}

### Mapa de distribuição de doses

```{r}

## leaflet de base para apresentação


## criando arquivo para leitura pelo leaflet
doses_georef <- doses_georef |>
  select(lat,long,`nome google`,ds,n) |>
  group_by(lat,long,`nome google`,ds) |>
  summarise(
    "n" = sum(n)
  )|>
  mutate(lat = as.numeric(lat),
         long = as.numeric(long),
         "tag" = paste(`nome google`,ds,
                       paste("Nº de doses:",n,sep = " "),
                       sep = "
                       "))

doses_georef <- doses_georef

leaflet() |>
  addTiles() |>
  addCircles(
    lng = doses_georef$long, lat = doses_georef$lat,
    label = doses_georef$tag,
    fillOpacity = 0.4,
    opacity = 0.6,
    labelOptions = labelOptions(noHide = F),
    weight = 12, radius = doses_georef$n / 50,
    color = pallette(doses_georef$ds) ) |>
  addMarkers(
    lat = cob_distritos$long,
    lng = cob_distritos$lat,
    popup = cob_distritos$text
  ) |>
  addLegend("bottomright",
            pal = pallette,
            values = doses_georef$ds,
            title = "Distritos",
            opacity = 0.7)

```
## Column

### Doses por unidade

```{r}
doses_georef |>
  select(`nome google`,ds,n) |>
  group_by(`nome google`,ds) |>
  summarise(
    "Nº de doses" = sum(n)
  )|>
  arrange(ds) |>
  rename("Nome da unidade" = `nome google`,
         "Distrito Sanitário" = ds)|>
  knitr::kable()
```
### Cobertura geral 2022 - 2023

```{r}
cob_geral <- cob_geral %>%
  rename("2022(%)" = X2022...,
         "03-2023(%)" = X03.2023...,
         "04-2023(%)" = X04.2023...)

knitr::kable(cob_geral)
```

# 1º distrito

## Column

### Mapa de distribuição unidades
``` {r}
doses_georef <- doses_georef |>
  select(lat,long,`nome google`,ds,n) |>
  group_by(lat,long,`nome google`,ds) |>
  summarise(
    "n" = sum(n)
  )|>
  mutate(lat = as.numeric(lat),
         long = as.numeric(long),
         "tag" = paste(`nome google`,ds,
                       paste("Nº de doses:",n,sep = " "),
                       sep = "
                       ")
  )

doses_georef_ds1 <- doses_georef |>
  filter(ds == "1º distrito")

mapads1 <- leaflet() |>
  addTiles() |>
  addCircles(
    lng = doses_georef_ds1$long, 
    lat = doses_georef_ds1$lat,
    label = doses_georef_ds1$tag,
    labelOptions = labelOptions(noHide = F),
    weight = 12, radius = doses_georef_ds1$n / 50,
    color = "orange" ) |>
  addMarkers(data = cob_distritos %>%
               filter(ds == "1º distrito"),
    lat = ~long,
    lng = ~lat,
    popup = ~text
  )

mapads1
```

## Column

### Doses por unidade

```{r}
doses_georef |>
  select(`nome google`,ds,n) |>
  filter(ds == "1º distrito")|>
  group_by(`nome google`,ds) |>
  summarise(
    "Nº de doses" = sum(n)
  )|>
  arrange(ds) |>
  rename("Nome da unidade" = `nome google`,
         "Distrito Sanitário" = ds)|>
  knitr::kable()
```

### Cobertura 2023

```{r}
cob_22_23 |>
  filter(ano == 2023 & ds == "1º distrito") |>
  select(Vacinas,Nº.Doses,Cob.. )|>
  rename("Nº de doses" = Nº.Doses,
         "Cob(%)" = Cob..)|>
  knitr::kable()
  
```
### Cobertura 2022

```{r}
cob_22_23 |>
  filter(ano == 2022 & ds == "1º distrito") |>
  select(Vacinas,Nº.Doses,Cob.. )|>
  rename("Nº de doses" = Nº.Doses,
         "Cob(%)" = Cob..)|>
  knitr::kable()
  
```

# 2º distrito

## Column

### Mapa de distribuição unidades

``` {r}

doses_georef <- doses_georef |>
  select(lat,long,`nome google`,ds,n) |>
  group_by(lat,long,`nome google`,ds) |>
  summarise(
    "n" = sum(n)
  )|>
  mutate(lat = as.numeric(lat),
         long = as.numeric(long),
         "tag" = paste(`nome google`,ds,
                       paste("Nº de doses:",n,sep = " "),
                       sep = "
                       ")
  )

doses_georef_ds2 <- doses_georef |>
  filter(ds == "2º distrito")

mapads2 <- leaflet() |>
  addTiles() |>
  addCircles(
    lng = doses_georef_ds2$long, 
    lat = doses_georef_ds2$lat,
    label = doses_georef_ds2$tag,
    labelOptions = labelOptions(noHide = F),
    weight = 12, radius = doses_georef_ds2$n / 50,
    color = "steelblue" ) |>
  addMarkers(data = cob_distritos %>%
               filter(ds == "2º distrito"),
    lat = ~long,
    lng = ~lat,
    popup = ~text
  )

mapads2
```
## Column

### Doses por unidade

```{r}
doses_georef |>
  select(`nome google`,ds,n) |>
  filter(ds == "2º distrito")|>
  group_by(`nome google`,ds) |>
  summarise(
    "Nº de doses" = sum(n)
  )|>
  arrange(ds) |>
  rename("Nome da unidade" = `nome google`,
         "Distrito Sanitário" = ds)|>
  knitr::kable()
```


### Cobertura 2023

```{r}
cob_22_23 |>
  filter(ano == 2023 & ds == "2º distrito") |>
  select(Vacinas,Nº.Doses,Cob.. )|>
  rename("Nº de doses" = Nº.Doses,
         "Cob(%)" = Cob..)|>
  knitr::kable()
  
```


### Cobertura 2022

```{r}
cob_22_23 |>
  filter(ano == 2022 & ds == "2º distrito") |>
  select(Vacinas,Nº.Doses,Cob.. )|>
  rename("Nº de doses" = Nº.Doses,
         "Cob(%)" = Cob..)|>
  knitr::kable()
  
```


# 3º distrito
## Column

### Mapa de distribuição unidades
``` {r}

doses_georef <- doses_georef |>
  select(lat,long,`nome google`,ds,n) |>
  group_by(lat,long,`nome google`,ds) |>
  summarise(
    "n" = sum(n)
  )|>
  mutate(lat = as.numeric(lat),
         long = as.numeric(long),
         "tag" = paste(`nome google`,ds,
                       paste("Nº de doses:",n,sep = " "),
                       sep = "
                       ")
  )
doses_georef_ds3 <- doses_georef |>
  filter(ds == "3º distrito")

mapads3 <- leaflet() |>
  addTiles() |>
  addCircles(
    lng = doses_georef_ds3$long, 
    lat = doses_georef_ds3$lat,
    label = doses_georef_ds3$tag,
    labelOptions = labelOptions(noHide = F),
    weight = 12, radius = doses_georef_ds3$n / 50,
    color = "red" ) |>
  addMarkers(data = cob_distritos %>%
               filter(ds == "3º distrito"),
    lat = ~long,
    lng = ~lat,
    popup = ~text
  )

mapads3
```

## Column

### Doses por unidade

```{r}
doses_georef |>
  select(`nome google`,ds,n) |>
  filter(ds == "3º distrito")|>
  group_by(`nome google`,ds) |>
  summarise(
    "Nº de doses" = sum(n)
  )|>
  arrange(ds) |>
  rename("Nome da unidade" = `nome google`,
         "Distrito Sanitário" = ds)|>
  knitr::kable()
```


### Cobertura 2023

```{r}
cob_22_23 |>
  filter(ano == 2023 & ds == "3º distrito") |>
  select(Vacinas,Nº.Doses,Cob.. )|>
  rename("Nº de doses" = Nº.Doses,
         "Cob(%)" = Cob..)|>
  knitr::kable()
  
```


### Cobertura 2022

```{r}
cob_22_23 |>
  filter(ano == 2022 & ds == "3º distrito") |>
  select(Vacinas,Nº.Doses,Cob.. )|>
  rename("Nº de doses" = Nº.Doses,
         "Cob(%)" = Cob..)|>
  knitr::kable()
  
```


# 4º distrito
## Column

### Mapa de distribuição unidades
``` {r}

doses_georef <- doses_georef |>
  select(lat,long,`nome google`,ds,n) |>
  group_by(lat,long,`nome google`,ds) |>
  summarise(
    "n" = sum(n)
  )|>
  mutate(lat = as.numeric(lat),
         long = as.numeric(long),
         "tag" = paste(`nome google`,ds,
                       paste("Nº de doses:",n,sep = " "),
                       sep = "
                       ")
  )

doses_georef_ds4 <- doses_georef |>
  filter(ds == "4º distrito")

mapads4 <- leaflet() |>
  addTiles() |>
  addCircles(
    lng = doses_georef_ds4$long, 
    lat = doses_georef_ds4$lat,
    label = doses_georef_ds4$tag,
    labelOptions = labelOptions(noHide = F),
    weight = 12, radius = doses_georef_ds4$n / 50,
    color = "blue" ) |>
  addMarkers(data = cob_distritos %>%
               filter(ds == "4º distrito"),
    lat = ~long,
    lng = ~lat,
    popup = ~text
  )

mapads4

```
## Column

### Doses por unidade

```{r}
doses_georef |>
  select(`nome google`,ds,n) |>
  filter(ds == "4º distrito")|>
  group_by(`nome google`,ds) |>
  summarise(
    "Nº de doses" = sum(n)
  )|>
  arrange(ds) |>
  rename("Nome da unidade" = `nome google`,
         "Distrito Sanitário" = ds)|>
  knitr::kable()
```


### Cobertura 2023

```{r}
cob_22_23 |>
  filter(ano == 2023 & ds == "4º distrito") |>
  select(Vacinas,Nº.Doses,Cob.. )|>
  rename("Nº de doses" = Nº.Doses,
         "Cob(%)" = Cob..)|>
  knitr::kable()
  
```


### Cobertura 2022

```{r}
cob_22_23 |>
  filter(ano == 2022 & ds == "4º distrito") |>
  select(Vacinas,Nº.Doses,Cob.. )|>
  rename("Nº de doses" = Nº.Doses,
         "Cob(%)" = Cob..)|>
  knitr::kable()
  
```



# 5º distrito
## Column

### Mapa de distribuição unidades
``` {r}

doses_georef <- doses_georef |>
  select(lat,long,`nome google`,ds,n) |>
  group_by(lat,long,`nome google`,ds) |>
  summarise(
    "n" = sum(n)
  )|>
  mutate(lat = as.numeric(lat),
         long = as.numeric(long),
         "tag" = paste(`nome google`,ds,
                       paste("Nº de doses:",n,sep = " "),
                       sep = "
                       ")
  )

doses_georef_ds5 <- doses_georef |>
  filter(ds == "5º distrito")

mapads5 <- leaflet() |>
  addTiles() |>
  addCircles(
    lng = doses_georef_ds5$long, 
    lat = doses_georef_ds5$lat,
    label = doses_georef_ds5$tag,
    labelOptions = labelOptions(noHide = F),
    weight = 12, radius = doses_georef_ds5$n / 50,
    color = "#f01f73" ) |>
  addMarkers(data = cob_distritos %>%
               filter(ds == "5º distrito"),
    lat = ~long,
    lng = ~lat,
    popup = ~text
  ) 
mapads5
```

## Column

### Doses por unidade

```{r}
doses_georef |>
  select(`nome google`,ds,n) |>
  filter(ds == "5º distrito")|>
  group_by(`nome google`,ds) |>
  summarise(
    "Nº de doses" = sum(n)
  )|>
  arrange(ds) |>
  rename("Nome da unidade" = `nome google`,
         "Distrito Sanitário" = ds)|>
  knitr::kable()
```


### Cobertura 2023

```{r}
cob_22_23 |>
  filter(ano == 2023 & ds == "5º distrito") |>
  select(Vacinas,Nº.Doses,Cob.. )|>
  rename("Nº de doses" = Nº.Doses,
         "Cob(%)" = Cob..)|>
  knitr::kable()
  
```


### Cobertura 2022

```{r}
cob_22_23 |>
  filter(ano == 2022 & ds == "5º distrito") |>
  select(Vacinas,Nº.Doses,Cob.. )|>
  rename("Nº de doses" = Nº.Doses,
         "Cob(%)" = Cob..)|>
  knitr::kable()
  
```



# 6º distrito

## Column

### Mapa de distribuição unidades
``` {r}

doses_georef <- doses_georef |>
  select(lat,long,`nome google`,ds,n) |>
  group_by(lat,long,`nome google`,ds) |>
  summarise(
    "n" = sum(n)
  )|>
  mutate(lat = as.numeric(lat),
         long = as.numeric(long),
         "tag" = paste(`nome google`,ds,
                       paste("Nº de doses:",n,sep = " "),
                       sep = "
                       ")
  )

doses_georef_ds6 <- doses_georef |>
  filter(ds == "6º distrito")

mapads6 <- leaflet() |>
  addTiles() |>
  addCircles(
    lng = doses_georef_ds6$long, 
    lat = doses_georef_ds6$lat,
    label = doses_georef_ds6$tag,
    labelOptions = labelOptions(noHide = F),
    weight = 12, radius = doses_georef_ds6$n / 50,
    color = "green" )  |>
  addMarkers(data = cob_distritos %>%
               filter(ds == "6º distrito"),
    lat = ~long,
    lng = ~lat,
    popup = ~text
  )
mapads6
```

## Column

### Doses por unidade

```{r}
doses_georef |>
  select(`nome google`,ds,n) |>
  filter(ds == "6º distrito")|>
  group_by(`nome google`,ds) |>
  summarise(
    "Nº de doses" = sum(n)
  )|>
  arrange(ds) |>
  rename("Nome da unidade" = `nome google`,
         "Distrito Sanitário" = ds)|>
  knitr::kable()
```


### Cobertura 2023

```{r}
cob_22_23 |>
  filter(ano == 2023 & ds == "6º distrito") |>
  select(Vacinas,Nº.Doses,Cob.. )|>
  rename("Nº de doses" = Nº.Doses,
         "Cob(%)" = Cob..)|>
  knitr::kable()
  
```


### Cobertura 2022

```{r}
cob_22_23 |>
  filter(ano == 2022 & ds == "6º distrito") |>
  select(Vacinas,Nº.Doses,Cob.. )|>
  rename("Nº de doses" = Nº.Doses,
         "Cob(%)" = Cob..)|>
  knitr::kable()
  
```




# 7º distrito
## Column

### Mapa de distribuição unidades

``` {r}

doses_georef <- doses_georef |>
  select(lat,long,`nome google`,ds,n) |>
  group_by(lat,long,`nome google`,ds) |>
  summarise(
    "n" = sum(n)
  )|>
  mutate(lat = as.numeric(lat),
         long = as.numeric(long),
         "tag" = paste(`nome google`,ds,
                       paste("Nº de doses:",n,sep = " "),
                       sep = "
                       ")
  )

doses_georef_ds7 <- doses_georef |>
  filter(ds == "7º distrito")

mapads7 <- leaflet() |>
  addTiles() |>
  addCircles(
    lng = doses_georef_ds7$long, 
    lat = doses_georef_ds7$lat,
    label = doses_georef_ds7$tag,
    labelOptions = labelOptions(noHide = F),
    weight = 12, radius = doses_georef_ds7$n / 50,
    color = "purple" ) |>
  addMarkers(data = cob_distritos %>%
               filter(ds == "7º distrito"),
    lat = ~long,
    lng = ~lat,
    popup = ~text
  )
mapads7
```

## Column

### Doses por unidade

```{r}
doses_georef |>
  select(`nome google`,ds,n) |>
  filter(ds == "7º distrito")|>
  group_by(`nome google`,ds) |>
  summarise(
    "Nº de doses" = sum(n)
  )|>
  arrange(ds) |>
  rename("Nome da unidade" = `nome google`,
         "Distrito Sanitário" = ds)|>
  knitr::kable()
```


### Cobertura 2023

```{r}
cob_22_23 |>
  filter(ano == 2023 & ds == "7º distrito") |>
  select(Vacinas,Nº.Doses,Cob.. )|>
  rename("Nº de doses" = Nº.Doses,
         "Cob(%)" = Cob..)|>
  knitr::kable()
  
```


### Cobertura 2022

```{r}
cob_22_23 |>
  filter(ano == 2022 & ds == "7º distrito") |>
  select(Vacinas,Nº.Doses,Cob.. )|>
  rename("Nº de doses" = Nº.Doses,
         "Cob(%)" = Cob..)|>
  knitr::kable()
  
```



# 8º distrito

## Column

### Mapa de distribuição unidades

``` {r}

doses_georef <- doses_georef |>
  select(lat,long,`nome google`,ds,n) |>
  group_by(lat,long,`nome google`,ds) |>
  summarise(
    "n" = sum(n)
  )|>
  mutate(lat = as.numeric(lat),
         long = as.numeric(long),
         "tag" = paste(`nome google`,ds,
                       paste("Nº de doses:",n,sep = " "),
                       sep = "
                       ")
  )

doses_georef_ds8 <- doses_georef |>
  filter(ds == "8º distrito")

mapads8 <- leaflet() |>
  addTiles() |>
  addCircles(
    lng = doses_georef_ds8$long, 
    lat = doses_georef_ds8$lat,
    label = doses_georef_ds8$tag,
    labelOptions = labelOptions(noHide = F),
    weight = 12, radius = doses_georef_ds8$n / 50,
    color = "yellow" ) |>
  addMarkers(data = cob_distritos %>%
               filter(ds == "8º distrito"),
    lat = ~long,
    lng = ~lat,
    popup = ~text
  )
mapads8
```
## Column

### Doses por unidade

```{r}
doses_georef |>
  select(`nome google`,ds,n) |>
  filter(ds == "8º distrito")|>
  group_by(`nome google`,ds) |>
  summarise(
    "Nº de doses" = sum(n)
  )|>
  arrange(ds) |>
  rename("Nome da unidade" = `nome google`,
         "Distrito Sanitário" = ds)|>
  knitr::kable()
```


### Cobertura 2023

```{r}
cob_22_23 |>
  filter(ano == 2023 & ds == "8º distrito") |>
  select(Vacinas,Nº.Doses,Cob.. )|>
  rename("Nº de doses" = Nº.Doses,
         "Cob(%)" = Cob..)|>
  knitr::kable()
  
```


### Cobertura 2022

```{r}
cob_22_23 |>
  filter(ano == 2022 & ds == "8º distrito") |>
  select(Vacinas,Nº.Doses,Cob.. )|>
  rename("Nº de doses" = Nº.Doses,
         "Cob(%)" = Cob..)|>
  knitr::kable()
  
```

# Outros ES

## Column

### Mapa de distribuição de outros estabelecimentos de saúde
``` {r}
doses_georef <- doses_georef |>
  select(lat,long,`nome google`,ds,n) |>
  group_by(lat,long,`nome google`,ds) |>
  summarise(
    "n" = sum(n)
  )|>
  mutate(lat = as.numeric(lat),
         long = as.numeric(long),
         "tag" = paste(`nome google`,ds,
                       paste("Nº de doses:",n,sep = " "),
                       sep = "
                       ")
  )

doses_georef_ds1 <- doses_georef |>
  filter(ds == "Clínicas privadas" | ds == "Distrito sanitário" |
                ds == "Maternidades" | ds == "Upas" | ds == "-" | ds == is.na(ds))

mapads1 <- leaflet() |>
  addTiles() |>
  addCircles(
    lng = doses_georef_ds1$long, 
    lat = doses_georef_ds1$lat,
    label = doses_georef_ds1$tag,
    labelOptions = labelOptions(noHide = F),
    fillOpacity = 0.5,
    opacity = 1,
    weight = 8, radius = doses_georef_ds1$n / 35,
    color = pallette2(doses_georef_ds1$ds) )

mapads1
```

## Column

### Doses por unidade

```{r}
doses_georef |>
  select(`nome google`,ds,n) |>
  filter(ds == "Clínicas privadas" | ds == "Distrito sanitário" |
                ds == "Maternidades" | ds == "Upas" | ds == "-" | ds == is.na(ds))|>
  group_by(`nome google`,ds) |>
  summarise(
    "Nº de doses" = sum(n)
  )|>
  arrange(ds) |>
  rename("Nome da unidade" = `nome google`,
         "Distrito Sanitário" = ds)|>
  knitr::kable()
```
